【裁判字號】    91,訴,1575
【裁判日期】    920910
【裁判案由】    違反槍砲彈藥刀械管制條例
【裁判全文】
臺灣高雄地方法院刑事判決                        九十一年度訴字第一五七五號
    公  訴  人  臺灣高雄地方法院檢察署檢察官
    被      告  己○○
    選任辯護人  洪錫鵬律師
    被      告  丙○○
右被告因違反槍砲彈藥刀械管制條例等案件，經檢察官提起公訴（九十年度偵字第一
九八七六號、九十一年度偵字第二七四二、三九六六號），本院判決如左：
    主  文
己○○共同未經許可，持有其他可發射子彈具有殺傷力之改造手槍，處有期徒刑壹年
貳月，併科罰金新臺幣肆萬元，罰金如易服勞役，以新臺幣玖佰元即銀元參佰元折算
壹日。扣案之仿ＢＥＲＥＴＴＡ廠改造之玩具手槍壹支（含彈匣壹個，槍枝管制編號
：0000000000號）、仿ＧＬＯＣＫ廠改造之玩具手槍貳支（各含彈匣壹個
，槍枝管制編號：0000000000號、0000000000號）、口徑九Ｍ
Ｍ之制式子彈伍顆、九ＭＭ改造子彈貳顆，均沒收。又共同未經許可，持有其他可發
射子彈具有殺傷力之改造手槍，處有期徒刑壹年捌月，併科罰金新臺幣肆萬元，罰金
如易服勞役，以新臺幣玖佰元即銀元參佰元折算壹日。扣案之霰彈長槍壹枝（槍枝管
制編號：0000000000號）、仿ＧＬＯＣＫ廠之改造手槍壹枝（槍枝管制編
號：0000000000號）、八‧七ＭＭ之土造金屬子彈玖顆、如附表一所示之
槍砲彈藥主要組成零件，均沒收。應執行有期徒刑貳年捌月，併科罰金新臺幣柒萬元
，罰金如易服勞役，以新臺幣玖佰元即銀元參佰元折算壹日。扣案之仿ＢＥＲＥＴＴ
Ａ廠改造之玩具手槍壹支（含彈匣壹個，槍枝管制編號：0000000000號）
、仿ＧＬＯＣＫ廠改造之玩具手槍貳支（各含彈匣壹個，槍枝管制編號：00000
00000號、0000000000號）、口徑九ＭＭ之制式子彈伍顆、九ＭＭ改
造子彈貳顆、霰彈長槍壹枝（槍枝管制編號：0000000000號）、仿ＧＬＯ
ＣＫ廠之改造手槍壹枝（槍枝管制編號：0000000000號）、八‧七ＭＭ之
土造金屬子彈玖顆、如附表一所示之槍砲彈藥主要組成零件，均沒收。
丙○○共同未經許可，持有其他可發射子彈具有殺傷力之改造手槍，累犯，處有期徒
刑壹年捌月，併科罰金新臺幣肆萬元，罰金如易服勞役，以新臺幣玖佰元即銀元參佰
元折算壹日。扣案之仿ＢＥＲＥＴＴＡ廠改造之玩具手槍壹支（含彈匣一個，槍枝管
制編號：0000000000號）、仿ＧＬＯＣＫ廠改造之玩具手槍貳支（各含彈
匣一個，槍枝管制編號：0000000000號、0000000000號）、口
徑九ＭＭ之制式子彈五顆、九ＭＭ改造子彈貳顆，均沒收。
    事  實
一、丙○○前於民國八十五年間，因違反麻醉藥品管理條例案件，經本院於八十五年
    十月三十日，以八十五年易字第一四○八號判處有期徒刑三月確定，並於八十六
    年五月二十六日執行完畢。詎仍不知悔改。緣甲○○（另經檢察官為不起訴處分
    ）欲向丁○○借取槍枝、子彈以供防身之用，丙○○與己○○、丁○○、戊○○
    （後二人另行審結）等四人均明知具有殺傷力之各式手槍及子彈係屬槍砲彈藥刀
    械管制條例第四條第一項第一款及第二款所稱之槍砲、彈藥，非經中央主管機關
    許可不得持有。詎丁○○、戊○○、己○○、丙○○竟仍共同基於持有其他可發
射子彈具有殺傷力之槍枝及子彈之犯意聯絡，於九十年十月二十六日二十時三十
    分許，由己○○駕駛車牌號碼不詳之自小客車搭載丁○○、丙○○、戊○○、乙○○（另經檢察官為不起訴處分）等人，至甲○○位於高雄市○○路五四七號十
    樓住處。迨至甲○○上開住處樓下時，丁○○遂取出並交付予己○○可發射子彈
    、具殺傷力之仿ＢＥＲＥＴＴＡ廠半自動手槍製造之玩具手槍換裝土造金屬槍管
    及滑套改造而成之改造手槍一支（含彈匣一個，槍枝管制編號：0000000
    000號）及口徑九ＭＭ之半自動手槍用制式子彈五顆（四顆彈底標記為Ｐ＊九
    ＭＭ、一顆標記為ＰＭＣ  ＬＵＧＥＲ  九ＭＭ）；及交付丙○○、戊○○可發
    射子彈、具殺傷力之仿ＧＬＯＣＫ廠半自動手槍製造之玩具手槍換裝土造金屬槍
    管及滑套改造而成之改造手槍各一支（均含彈匣各一個，槍枝管制編號：000
    0000000號、0000000000號）及土造金屬彈殼加裝直徑約九Ｍ
    Ｍ圓錐狀之土造金屬彈頭而成之改造子彈各二顆（其中一顆未能擊發，不具殺傷
    力），分別由丙○○、己○○、戊○○插放於腰際間，欲持之上樓交給甲○○，
    而共同持有上開槍彈。嗣渠等搭乘電梯至甲○○上開十樓住處電梯口時，為警當
    場查獲，並扣得上開改造手槍三支及制式、改造子彈共計九顆。
二、己○○、戊○○（另行審結）二人均明知其他可發射金屬或子彈具有殺傷力之槍
    枝及子彈均為槍砲彈藥刀械管制條例所管制之物品，未經許可不得持有，二人竟
    另行起意並共同基於持有其他可發射子彈、具有殺傷力之槍枝及子彈之犯意聯絡
    ，於不詳時間，由己○○在高雄縣阿蓮鄉之某處，向姓名年藉不詳，綽號「黑龍
    」之人，取得其他可發射子彈、具有殺傷力之土造霰彈長槍一支（槍枝管制編號
    ：0000000000號）、不具殺傷力之由十二ＧＵＡＧＥ制式霰彈彈殼以
    蠟封口而成之霰彈一顆，及仿ＧＬＯＣＫ廠半自動手槍製造之玩具手槍換裝土造
    金屬槍管改造而成之改造手槍一支（槍枝管制編號：0000000000號）
    、具殺傷力之由土造金屬彈殼加裝直徑約八‧七ＭＭ金屬彈頭組合而成之土造子
    彈十二顆、不具殺傷力之由土造金屬彈殼加裝直徑約八‧七ＭＭ金屬彈頭組合而
    成之土造子彈二顆（其中一顆不具火藥底火、另一顆無法擊發）及不具殺傷力之
    口徑○‧三八○吋制式子彈一顆（無法擊發）後，將之置放於己○○與戊○○位
    於高雄縣路竹鄉○○村○○街五十四之十二號二樓房間之住處，而共同持有之。
    嗣於九十一年一月三十一日十八時二十分許，己○○將上開土造霰彈長槍一支（
    槍枝管制編號：0000000000號）及霰彈一顆裝放在其所有之綠色手提
    袋內，並將之置放於車牌號碼ＪＪ─二七七五號之自小客車中，由己○○駕駛上
    開自小客車搭載乙○○（另經檢察官為不起訴處分）準備外出之際，為警在高雄
    縣路竹鄉○○村○○街上攔檢而當場查獲。並於己○○駕駛之上開自小客車內扣
    得前揭之土造霰彈長槍一支（槍枝管制編號：0000000000號）及霰彈
    一顆。經己○○同意至其位於高雄縣路竹鄉○○村○○街五十四之十二號二樓房
    間搜索後，並扣得仿ＧＬＯＣＫ廠之改造手槍一支（槍枝管制編號：00000
    00000號）、具殺傷力之土造八‧七ＭＭ子彈十二顆、不具殺傷力之土造八
    ‧七ＭＭ子彈二顆（其中一顆不具火藥底火、另一顆無法擊發）及不具殺傷力之
    口徑○‧三八○吋制式子彈一顆（無法擊發）、已擊發之口徑九ＭＭ制式子彈彈
    頭一顆，及如附表一所示之屬槍砲彈藥主要組成零件等物、如附表二非屬槍砲彈
    藥之物品，及起子、銼刀、鉗子、電鑽、電鋸、砂輪機、砂輪片、尺規、焊接器
    、小電鑽、板手、鋼鋸、鐵鎚、噴燈、小老虎鉗、鑽頭、尖嘴鉗等工具。
三、案經台南縣警察局及高雄縣警察局移送臺灣高雄地方法院檢察署檢察官偵查起訴
    。
    理  由
一、訊據被告己○○、丙○○對渠等於右揭事實一之時、地，持有改造槍彈之事實，
    均坦承不諱，核與證人甲○○於警詢及偵查中之證述情節，大致相符，復有上開
    改造玩具手槍三枝（均彈匣一個，槍枝管制編號：0000000000、00
    00000000號、0000000000號）、制式子彈五顆、改造子彈四
    顆等扣案可佐，及上開槍彈送鑑照片四幀附卷可稽；又上開扣案物經送內政部警
    政署刑事警察局鑑驗結果，認：「一、送鑑制式美制九二手槍一枝（槍枝管制編
    號：0000000000號），認係ＢＥＲＥＴＴＡ廠半自動手槍製造之玩具
    手槍更換土造金屬槍管及滑套改造而成之改造手槍，機械性能良好，認具殺傷力
    ；二、送鑑改造手槍二枝，其中：(一)一枝（槍枝管制編號：000000000
    0號），認係仿ＧＬＯＣＫ廠半自動手槍製造之玩具手槍更換土造金屬槍管改造
    而成，機械性能良好，認具殺傷力。(二)一枝（槍枝管制編號：00000000
    00號），認係仿ＧＬＯＣＫ廠半自動手槍製造之玩具手槍更換土造金屬槍管及
    滑套改造而成，機械性能良好，認具殺傷力；三、送鑑制式子彈五顆，認均係口
    徑九ＭＭ之半自動手槍用制式子彈，其彈底標記分別為『Ｐ＊九ＭＭ』（四顆）
    及『ＰＭＣ  ＬＵＧＥＲ  九ＭＭ』（一顆），認均具有殺傷力；四、送鑑改造
    子彈四顆，認均係土造金屬彈殼加裝直徑約九ＭＭ圓錐狀之土造金屬彈頭而成，
    經試射二顆結果，其中一顆，能擊發，認具殺傷力，餘一顆，未能擊發，認不具
    殺傷力」等情，有該局九十年十一月五日之刑鑑字第二○七七三八號鑑驗通知書
    一紙在卷可憑，足認被告上開自白核與事實相符，應可採信，被告己○○、丙○○確有未經許可，持有其他可發射子彈具有殺傷力之改造手槍及子彈之事實。
二、右揭事實二部分，業據被告己○○於本院審理時，坦承不諱，核與同案被告戊○○供述之情節，大致相符，復有上開土造霰彈長槍一支（槍枝管制編號：000
    0000000號）、改造手槍一支（槍枝管制編號：0000000000號
    ），及制式霰彈一顆、土造子彈十四顆（含已擊發之彈頭一顆）、○‧三八○吋
    制式子彈一顆等扣案可佐，及送鑑照片二幀附卷可稽；又前揭扣案物經送內政部
    警政署刑事警察局鑑驗結果，認：霰彈長槍一枝（槍枝管制編號：000000
    0000號），經裝填十二ＧＵＡＧＥ制式霰彈進行試射，機械性能良好，可擊
    發子彈，認具殺傷力；另改造手槍一支，係仿ＧＬＯＣＫ廠半自動手槍製造之玩
    具手槍更換土造金屬槍管而成之改造手槍，機械性能良好，認具殺傷力；而送鑑
    改造子彈十五顆，其中十三顆，認均係由長約十七ＭＭ土造金屬彈殼加裝直徑約
    八‧七ＭＭ金屬彈頭組合而成，其中一顆不具火藥、底火，而不具殺傷力；另經
    採樣四顆試射結果，三顆可擊發，認具殺傷力，另一顆無法擊發，不具殺傷力；
    口徑○‧三八○吋制式子彈，彈底標記為『ＡＰ三八○  ＡＵＴＯ』，經試射無
    法擊發，認係不發彈；又霰彈一顆，認係十二ＧＵＡＧＥ制式霰彈彈殼以蠟封口
    而成，經試射無法擊發，認不具殺傷力等情，有該局九十一年二月二十七日之刑
    鑑字第○九一○○二八四○三號函文各一紙附卷足稽，足認被告己○○與被告戊○○確有未經許可，共同持有其他可發射子彈具有殺傷力之改造手槍及子彈之事
    實。另扣案如附表一所示之物品，經送內政部警政署刑事警察局鑑驗結果，認均
    係屬槍砲彈藥刀械管制條例第四條第三項所列之槍砲彈藥主要組成零件，亦有該
    局九十一年三月十一日之刑鑑字第○九一○○四○四六三號函、九十一年三月十
    二日之刑偵五字第○九一○○四七二九八號爆炸（裂）物鑑驗處理通知書高雄縣
    政府警察局九十二年六月十七日之高縣警刑一字第○九二○○二六四三六號函等
    在卷足憑，是被告己○○持有槍砲彈藥之組成零件等情，亦堪認定。
三、綜上所述，本件事證明確，被告己○○、丙○○之犯行，均堪認定。
四、按所謂「手槍」係指各國合法武器工廠，為殺敵、獵物、攻擊、防禦等目的所生
    產、製造之各類槍械。而有關「改造模型槍」，係指由產製槍械合法廠商製造之
    不具發射功能制式槍枝模型，經加工改造或得輕易改裝或加裝而具有發射功能及
    殺傷力之槍枝。至槍砲彈藥刀械管制條例第十一條之「其他可發射金屬或子彈具
    有殺傷力之各式槍砲」，係指改造模型槍以外經製造、改造具殺傷力之其他槍枝
    ，是以玩具槍改造並具殺傷力者亦屬之。次按槍砲彈藥刀械管制條例第四條第一
    項第二款之「彈藥」，係指前款各式槍砲所使用之砲彈、子彈及其他具有殺傷力
    或破壞性之各類炸彈、爆裂物。又槍砲彈藥刀械管制條例第四條所稱之槍砲、彈
    藥，依同條例第五條之規定，非經中央主管機關許可，不得製造、販賣、運輸、
    轉讓、出租、出借、持有、寄藏或陳列。故核：(1)被告己○○與丙○○就事實一
    部分之所為，係係犯槍砲彈藥刀械管制條例第十一條第四項之未經許可持有其他
    可發射子彈具有殺傷力之手槍罪、第十二條第四款之未經許可持有子彈罪。被告
    二人以一持有行為同時持有手槍及子彈，係一行為觸犯二罪名，為想像競合犯，
    依刑法第五十五條之規定從一重之持有可發射子彈具有殺傷力之手槍罪論處。又
    被告己○○、丙○○與同案被告戊○○、丁○○間，就上開犯行，有犯意之聯絡
    及行為之分擔，為共同正犯。被告丙○○前於八十五年間，因違反麻醉藥品管理
    條例案件，經本院於八十五年十月三十日，以八十五年易字第一四○八號判處有
    期徒刑三月確定，並於八十六年五月二十六日執行完畢，有臺灣高等法院被告全
    國前案紀錄表可憑，其於五年內再犯有期徒刑以上之本罪，為累犯，依刑法第四
    十七條之規定，加重其刑；(2)被告己○○就事實二部分之所為，係犯槍砲彈藥刀
    械管制條例第十一條第四項之未經許可持有可發射子彈具有殺傷力之手槍罪、第
    十二條第四款之未經許可持有子彈罪，及同條例第十三條第四項之持有槍砲彈藥
    之主要零件罪。被告己○○以一持有行為同時持有手槍、子彈，及槍砲彈藥之主
    要零件，係一行為觸犯三罪名，為想像競合犯，依刑法第五十五條之規定從一重
    之持有可發射子彈具有殺傷力之手槍罪論處。公訴意旨雖未論及被告己○○未經
    許可持有槍、彈之主要零件罪部分，惟此部分與前揭論罪科刑部分有想像競合之
    裁判上一罪關係，依審判不可分原則，自為起訴效力所及，本院當得加以審酌。
    又被告己○○與同案被告戊○○，就事實二部分之犯行，有犯意之聯絡及行為之
    分擔，為共同正犯。被告己○○先後二次持有改造槍、彈罪犯行，犯意各別，應
    分論併罰。
五、爰審酌被告己○○、丙○○明知同案被告丁○○所交付之物均為槍、彈，竟仍予
    以收受而持有之，且被告己○○嗣更無故持有槍、彈及槍砲彈藥之主要組成零件
    ，值此槍彈氾濫時機，不法之徒擁槍自重，其所為對社會有潛在危險性，威脅社
    會秩序及人民之生命、身體安全，惟念渠等持有槍、彈之動機尚未將之作為不法
    使用，持有時間尚短，且犯後坦承犯行等一切情狀，各量處如主文所示之刑，併
    就罰金部分諭知易服勞役之折算標準，另就被告己○○部分，定其應執行之刑，
    以資懲儆。
六、按保安處分適用裁判時之法律，刑法第二條第二項定有明文。槍砲彈藥刀械管制
    條例業經立法院三讀修正，修正後已刪除該條例第十九條條文，並已於九十年十
    一月十四日公布，同年月十六日生效。本件被告己○○、丙○○就事實一部分之
    犯行，雖在該條例第十九條修正前，惟依上開說明，自不得再依修正前之該條例
    第十九條強制工作保安處分之規定，諭知保安處分，且查被告二人並無刑法第九
    十條第一項之有犯罪習慣或以犯罪為常業或因遊蕩或懶惰成習而犯罪之情形，自
    無宣告強制工作之保安處分之必要，附此敘明。
七、至事實一部分扣案之仿ＢＥＲＥＴＴＡ廠改造之玩具手槍一支（含彈匣一個，槍
    枝管制編號：0000000000號）、仿ＧＬＯＣＫ廠改造之玩具手槍二支
    （各含彈匣一個，槍枝管制編號：0000000000號、00000000
    00號）、口徑九ＭＭ之之制式子彈五顆（四顆彈底標記為Ｐ＊九ＭＭ、一顆標
    記為ＰＭＣ  ＬＵＧＥＲ  九ＭＭ）、九ＭＭ改造子彈二顆，分別係槍砲彈藥刀
    械管制條例第四條第一項第一、二款之槍砲、彈藥，業如前述，屬違禁物，依刑
  法第三十八條第一項第一款之規定，在共犯責任範圍內，併予宣告沒收；事實二
    部分扣案之霰彈長槍一枝（槍枝管制編號：0000000000號）、仿ＧＬ
    ＯＣＫ廠之改造手槍一枝（槍枝管制編號：0000000000號）、由長約
    十七ＭＭ加裝八‧七ＭＭ之土造金屬子彈九顆、如附表一所示之槍砲彈藥主要組
    成零件，亦分別係槍砲彈藥刀械管制條例第四條第一項第一、二款之槍砲、彈藥
    ，及同條第二項之主要組成零件，業如前述，均屬違禁物，依刑法第三十八條第
    一項第一款之規定，併予宣告沒收。另於事實一扣案之九ＭＭ改造子彈二顆，其
    中一顆已因試射而滅失，餘一顆，未能擊發，不具殺傷力；於事實二部分扣案之
    長約十七ＭＭ加裝八‧七ＭＭ之土造金屬子彈三顆，經試射後業已滅失，一顆無
    法擊發、一顆不具火藥、底火，不具殺傷力、口徑○‧三八○吋之制式子彈一顆
    、霰彈一顆，均無法擊發，不具殺傷力，及如附表二所示之物，均非屬違禁物，
    爰均不另為沒收之諭知。又扣案之起子、銼刀、鉗子、電鑽、電鋸、砂輪機、砂
    輪片、尺規、焊接器、小電鑽、板手、鋼鋸、鐵鎚、噴燈、小老虎鉗、鑽頭、尖
    嘴鉗等工具，既非違禁物，亦與本案之犯行無直接之關連，亦不予以宣告沒收，
    併此敘明。
八、至公訴意旨認就犯罪事實二部分，於被告己○○之上開住處查獲槍、彈、如附表
    一、二所示之槍、彈零件，及大批工具，而認被告己○○係犯槍砲彈藥刀械管制
    條例第十一條第一項之未經許可製造可發射子彈具有殺傷力之手槍罪及第十二條
    第一項之未經許可製造子彈罪嫌等語。按犯罪事實應依證據認定之，無證據不得
    認定犯罪事實，刑事訴訟法第一百五十四條第二項定有明文；次按刑事訴訟上證
    明之資料，無論其為直接證據或間接證據，均須達於通常一般之人均不致於有所
    懷疑，而得確信其為真實之程度，始得據為有罪之認定，若其關於被告是否犯罪
    之證明未能達此程度，而有合理性懷疑之存在，致使無從形成有罪之確信，根據
    「罪證有疑，利於被告」之證據法則，即不得遽為不利被告之認定（最高法院七
    十六年臺上字第四九八六號判例意旨參照）。公訴人認被告己○○涉犯製造具有
    殺傷力之改造手槍、子彈之罪嫌，係以被告己○○於警詢及偵查中之之自白，及
    扣得如事實二部分之槍、彈，及槍砲主要組成零件、改造工具等物，為其主要論
    據。訊據被告己○○堅詞否認有何未經許可，製造可發射子彈具有殺傷力之手槍
    、子彈之犯行，辯稱：扣案之所謂之改造工具係伊家中製銅所有之物，不能用來
    改造槍、彈，且伊並無改造槍、彈之能力等語。經查：（一）被告己○○於警詢
    時固自承稱：「這些都是我用來玩槍械的（用來製造槍械用的），至於槍械零件
    有些是丁○○的，有些是我在道具（玩具）行購買，這些零件用來製作槍械用的
    」等語，及於九十一年二月二十五日偵查中，翻異前詞，改稱：「（問：你據有
    這些有工具作何用？）改造槍械，作防身用」等語，惟被告己○○於九十一年五
    月二十四日偵查中乃供稱：「（問：在你房間查到工具是要改造槍械嗎？）是要
    來磨槍管用的，但尚未開始磨」、「（問：你如何改造槍械？）我不會改造槍械
    」、「工具是丁○○的，他留下來我幫他拿到我租的地方」、「（問：查獲仿造
    克拉克手槍是你改造？）是丁○○的，交給戊○○」、「（問：如果真的要你改
    造槍支，你會怎麼作？）我不會改造‧‧‧我有畫一張圖，但沒有工具可以做」
    、「（問：火藥如何裝上？）我不會」等語（見九十一年度偵字第三九六六號卷
    ，第二十三、二十四頁），可見被告己○○並未自白其如何製造槍、彈之具體犯
    罪事實，是公訴人認被告業已自白製造槍、彈之犯行乙節，尚屬誤會；（二）況
    依被告己○○於警詢及於九十一年二月十五日偵查中供述之內容，被告己○○亦
    僅自白稱有製造槍械，惟並未供承當日扣案之霰彈槍、改造手槍、霰彈及土造子
    彈等物，係由伊改造而成，是縱被告己○○果於警詢及偵查中，業已自白犯行，
    然被告己○○尚未開始著手製造之行為，應不構成犯罪，且復查無任何槍枝、彈
    藥足認是被告己○○所改造而成，以資作為補強被告己○○自白之證據，亦尚難
    僅憑被告己○○之自白逕為認定其有製造槍、彈之犯行；（三）證人乙○○固於
    時證稱：
    「我只知道他倆利用屋裡的器具改造槍械，詳細的情形我並不知道」等語，惟就
    被告己○○所改造之槍械為何，亦未具體陳明，尚不得以證人乙○○抽象概括性
    之證述，作為對被告己○○不利之認定；參以證人乙○○嗣於本院具結後，翻異
    前詞，改稱：「（問：同住時是否發現己○○有底火、砂輪機等工具？）我不知
    道，我是警察查獲時時才看到這些東西，這些東西我平常都沒見過」、「（問：
    是否知道己○○有在改造玩具手槍？）我不知道」、「（問：為何在警訊中說曾
    看過己○○與戊○○利用器具改造槍枝？）我沒有這樣說」、「（問：偵訊中你
    說看過己○○與戊○○在拿工具敲打物品？）有，但我不知道他們在敲打何物」
    等語，是證人乙○○前後之證述顯不一致，無法使本院對被告己○○確有從事製
    造槍、彈之事實，形成毫無懷疑之確信；（四）至扣案之起子、銼刀、鉗子、電
    鑽、電鋸、砂輪機、砂輪片、尺規、焊接器、小電鑽、板手、鋼鋸、鐵鎚、噴燈
    、小老虎鉗、鑽頭、尖嘴鉗等工具，係一般鐵工常用之物，自不能僅以在被告己○○家中起獲上開工具，即遽以推論被告有改造槍、彈之行為。此外，本院復查
    無其他積極證據，足資證明被告己○○有公訴人所指之製造槍、彈之犯行，惟公
    訴意旨認此部分與前開論罪科刑部分具有吸收犯之實質上一罪關係，爰不另為無
    罪之諭知，附此敘明。
據上論斷，應依刑事訴訟法第二百九十九條第一項前段，槍砲彈藥刀械管制條例第十
一條第四項、第十二條第四項、第十三條第四項，刑法第十一條前段、第二條第一項
前段、第二十八條、第五十五條、第四十二條第二項、第三十八條第一項第一款、第
四十七條、第五十一條第五款、第七款，罰金罰鍰提高標準條例第二條，現行法規所
定貨幣單位折算新台幣條例第二條，判決如主文。
本案經檢察官高嘉惠到庭執行職務。
警詢
中      華      民      國    九十二    年      九      月      十      日
                                    臺灣高雄地方法院刑事第二庭
                                        審判長法  官  莊崑山
                                              法  官  林靜梅
                                              法  官  曾鴻文
右正本證明與原本無異。
如不服本判決，應於判決送達後十日內，向本院提出上訴狀。
                                              書記官    王高山
中    華    民    國      九十二      年      九      月      十六      日
附表一：槍砲之主要零件
┌───┬──────────────┬────┬────────────┐
│編  號│品                       名 │數    量│備                    註│
├───┼──────────────┼────┼────────────┤
│  一  │直徑約八‧八ＭＭ之士造金屬彈│二百二十│                        │
│      │頭                          │七顆    │                        │
├───┼──────────────┼────┼────────────┤
│  二  │仿ＧＬＯＣＫ半自動手槍製造之│二枝    │                        │
│      │玩具手槍之塑膠槍身          │        │                        │
├───┼──────────────┼────┼────────────┤
│  三  │仿ＢＥＲＥＴＴＡ廠半自動手槍│一枝    │                        │
│      │製造之玩具手槍之金屬槍身    │        │                        │
├───┼──────────────┼────┼────────────┤
│  四  │玩具槍槍管（內均具阻鐵）    │二枝    │                        │
├───┼──────────────┼────┼────────────┤
│  五  │土造金屬槍管                │一枝    │長約92.6mm、外徑約13.5mm│
│      │                            │        │、內徑約9mm             │
├───┼──────────────┼────┼────────────┤
│  六  │土造金屬槍管半成品          │五枝    │                        │
├───┼──────────────┼────┼────────────┤
│  七  │可供玩具槍使用之玩具金屬彈匣│三個    │                        │
├───┼──────────────┼────┼────────────┤
│  八  │仿ＧＬＯＣＫ半自動手槍製造之│二枝    │其中一枝具金屬槍機及撞針│
│      │玩具手槍之金屬滑套          │        │                        │
├───┼──────────────┼────┼────────────┤
│  九  │口徑九ＭＭ之制式半自動手彈彈│二顆    │彈底標記ＷＣＣ九九，已擊│
│      │殼                          │        │發                      │
├───┼──────────────┼────┼────────────┤
│  十  │玩具槍金屬彈殼              │六顆    │                        │
├───┼──────────────┼────┼────────────┤
│ 十一 │士造金屬空彈殼              │二十顆  │                        │
├───┼──────────────┼────┼────────────┤
│ 十二 │士造金屬槍管半成品          │五枝│ＢＥＲＥＴＴＡ廠        │
├───┼──────────────┼────┼────────────┤
│ 十三 │九二手槍之土造金屬槍管半成品│十二枝  │                        │
├───┼──────────────┼────┼────────────┤
│ 十四 │火藥                        │一包    │爆裂物主要組成零件      │
└───┴──────────────┴────┴────────────┘
附表二
┌───┬──────────────┬────┬────────────┐
│編  號│品                       名 │數    量│備                    註│
├───┼──────────────┼────┼────────────┤
│  一  │銅條                        │二枝    │                        │
├───┼──────────────┼────┼────────────┤
│  二  │手槍小零件                  │七件    │玩具手槍之塑膠板機、金屬│
│      │                            │        │復進簧、撞針保險紐、金屬│
│      │                            │        │滑蓋扣、金屬彈簧        │
├───┼──────────────┼────┼────────────┤
│  三  │玩具槍之金屬撞針座          │二枝    │                        │
├───┼──────────────┼────┼────────────┤
│  四  │底火座臺                    │十一顆  │係土造金屬底火連桿      │
├───┼──────────────┼────┼────────────┤
│  五  │鋼管                        │五枝    │分別為土造金屬管及金屬棒│
├───┼──────────────┼────┼────────────┤
│  六  │霰彈壓縮器                  │一個    │小型金屬壓製盒          │
├───┼──────────────┼────┼────────────┤
│  七  │底火                        │三片    │計七十一枚              │
└───┴──────────────┴────┴────────────┘


司法院資訊處製作；財團法人民間司法改革基金會備份。
